【裁判字號】    96,訴,1678
【裁判日期】    970109
【裁判案由】    毒品危害防制條例
【裁判全文】
臺灣臺北地方法院刑事判決              96年度訴字第1678號
公  訴  人  臺灣臺北地方法院檢察署檢察官
被      告  乙○○
                    （
選任辯護人  趙元昊律師
            許瑞榮律師
上列被告因違反毒品危害防制條例案件，經檢察官提起公訴（96
年度偵字第 19665號），本院判決如下：
    主  文
乙○○販賣第二級毒品，累犯，處有期徒刑柒年貳月，扣案之第
二級毒品ＭＤＭＡ壹佰陸拾貳顆（驗餘總淨重肆拾柒點公克）
均沒收銷燬之；又販賣第三級毒品，累犯，處有期徒刑伍年貳月
，扣案之第三級毒品愷他命（驗餘總淨重拾伍點捌陸公克）及
其外包裝塑膠夾鏈袋拾陸只均沒收。應執行有期徒刑拾貳年，
扣案之第二級毒品ＭＤＭＡ壹佰陸拾貳顆（驗餘總淨重肆拾柒點
公克）均沒收銷燬之，第三級毒品愷他命（驗餘總淨重拾伍
點捌陸公克）及其外包裝塑膠夾鏈袋拾陸只均沒收。
    事  實
一、乙○○前於民國九十三年間因妨害自由案件，經臺灣高等法
    院以九十五年度上訴字第六五七號判處有期徒刑六月確定，
    甫於九十五年七月七日易科罰金執行完畢。猶不知悔改，於
    九十六年九月二十二日晚間十時許，駕駛其所有之車號九八
    三—ＣＥ號營業用小客車，在臺北市○○○路「錢櫃ＫＴＶ
    」對面之便利商店前，搭載真實姓名年籍不詳綽號「小許」
    之成年男子前往林森北路某ＫＴＶ酒店，途中「小許」向乙○○兜售ＭＤＭＡ（即3,4-亞甲基雙氧甲基安非他命，俗稱
    搖頭丸）及愷他命（俗稱Ｋ他命），而乙○○明知ＭＤＭＡ
    及愷他命分別係毒品危害防制條例所列管之第二級毒品及第
    三級毒品，不得非法販賣，竟意圖營利，基於販賣第二級毒
    品ＭＤＭＡ之犯意，以每顆新臺幣（下同）三百五十元之價
    格，向「小許」販入第二級毒品ＭＤＭＡ一百六十二顆（總
    淨重四十八點五公克，驗餘總淨重四十七點三公克）；復意
    圖營利，基於販賣第三級毒品愷他命之犯意，於購得上開Ｍ
    ＤＭＡ之同時，另以每包七百元之代價，向「小許」購入第
    三級毒品愷他命三十六包（總毛重四十二點一四公克，外包
    裝塑膠夾鏈袋總重六點一二公克，驗餘總淨重三十五點八六
    公克），得手後，藏置於上開車輛左前車門之置物槽內，伺
    機以ＭＤＭＡ每顆五百元、愷他命每包九百元之價格，向不
    特定人販售牟利。嗣於同年月二十四日凌晨三時四十五分許
    ，駕駛上開車輛暫停在臺北市○○區○○路一段一五九號前
    時，為警上前盤查，在該車左前車門置物槽內起獲上開ＭＤ
    ＭＡ一百六十二顆及愷他命三十六包。
二、案經臺北市政府警察局信義分局報請臺灣臺北地方法院檢察
    署檢察官偵查起訴。
    理  由
一、訊據被告乙○○固不否認有於前揭時、地為警查獲ＭＤＭＡ
    一百六十二顆及愷他命三十六包，亦坦承有向「小許」購入
    該等毒品之事實，惟矢口否認有何販賣第二級毒品及第三級
    毒品犯行，辯稱：伊買入該等毒品均係供己施用，並無販賣
    之意；而警員起獲該等毒品同時，亦扣得現金約二十三萬元
    ，然警員在警局時向伊表示有這麼多毒品及金錢，沒人會相
    信係伊自己施用，要求伊配合，伊雖向警員表示真的是伊自
    己施用，沒想過要賣，但警員口氣很不好，表示伊怎麼說對
    他沒差，只是販賣的話，他分數較高而已，如伊願意配合，
    就可打電話請人將上開現金取回，伊遂於警詢時承認伊想賣
    ；上開現金亦由伊在警局打電話委請伊女友戊○○取回轉交
    伊母。又因警員表示最好不要翻供，如翻供會收押，因此伊
    在檢察官及法院訊問時才不敢翻供云云。經查：
  (一)按被告之自白，非出於強暴、脅迫、利誘、詐欺、疲勞訊問
    、違法羈押或其他不正之方法，且與事實相符者，得為證據
    ；被告陳述其自白係出於不正之方法者，應先於其他事證而
    為調查，該自白如係經檢察官提出者，法院應命檢察官就自
    白之出於自由意志，指出證明之方法，刑事訴訟法第一百五
    十六條第一項、第三項分別定有明文。查被告迭於警詢、偵
    查及本院九十六年九月二十四日訊問時坦承於購入上開毒品
    時確有販賣之意圖，於本院審理時則翻異前詞，辯稱：本案
    係因警員起獲毒品同時，亦扣得現金約二十三萬元，警員表
    示如伊願意配合，就可打電話請人將該等現金取回，伊遂於
    警詢時承認伊想賣；又因警員表示最好不要翻供，如翻供會
    收押，因此伊在檢察官及法院訊問時才不敢翻供；伊就意圖
    販賣部分之自白，係警員以不正方法所取得，應無證據能力
    云云。惟查：
    1.證人即查獲本案之臺北市政府警察局信義分局保安大隊第
      二中隊警員丁○○於本院審理時證稱：伊於案發當時與甲○○、丙○○執行巡邏勤務，在基隆路一段一五九號前，
      發現被告駕駛計程車，坐在車內，停在一間類似按摩店外
      ，形跡可疑，且看見伊等時神色慌張，因此伊等向前請被
      告出示證件，被告即打開車門要拿證件時，甲○○發現車
      門內置物槽有搖頭丸一大包，伊等遂詢問被告是何物，被
      告答稱搖頭丸，另有Ｋ他命也放在一起，被告當場亦承認
      係Ｋ他命，伊等在現場並未查獲被告身上有二十三萬元。
      伊有詢問被告為何有這麼多搖頭丸及Ｋ他命，被告起先否
      認販賣，表示自己要施用，伊等隨即向被告表示「你是在
      開計程車的，你說你是自己在吃的，不可能一次買這麼多
      ，在法律上若你自己坦承，犯罪後的態度將來對於你在法
      律上比較可能從輕量刑」，伊並稱「你自己心理也知道你
      是在賣還是在吃」，要求被告老實陳述，對被告比較好，
      之後被告承認是要賣，但被告一直強調還沒賣即遭查獲。
      伊等製作筆錄時，並未使用強暴、脅迫或詐欺、利誘等方
      法要求被告承認，而係被告自己承認販賣，伊亦未向被告
      表示「之後翻供的話要被收押」，且被告於製作筆錄時意
      識清楚等語（見本院卷第五二頁反面至第五三頁反面），
      顯見被告於為警查獲後，並無遭警員以強暴、脅迫、利誘
      、詐欺、疲勞訊問、違法羈押或其他不正之方法取供之情
      事。
    2.至證人即被告之女友戊○○於本院審理時雖附和被告所辯
      ，證稱：伊於九十六年九月二十四日接獲被告來電，要求
      伊至保安大隊拿錢，伊到達保安大隊後，先詢問警員伊可
      否私下與被告講話，警員同意，伊遂詢問被告到底發生何
      事，被告稱在路上遭臨檢，查獲搖頭丸、Ｋ他命，因警員
      事前已與他做一些溝通，警員表示他身上有二十三萬元，
      如配合警員坦承犯案，即不沒收二十三萬元，亦不會有遭
      收押之機會，對日後之官司比較好。伊嗣後向警員表示伊
      早上還要上班，要先離開，警員即稱為何不等被告製作筆
      錄完畢再離開，但伊向警員表示還要上班，不可能等被告
      ，警員才讓伊拿錢離開，當時伊坐在被告左方，一名警員
      坐在被告右方，另一名警員站在後方，伊不知道被告交錢
      給伊時警員有無看見云云（見本院卷第五四頁反面至第五
      五頁反面），惟查：
      (1)證人丁○○於本院審理時證稱：被告要求請他女友幫他
        買吃的過來，並未提及錢事，之後被告之女友有到伊隊
        上，甲○○、丙○○都沒有和被告之女友講過話，但被
        告之女友應該有詢問被告會移送何處及案件移送之過程
        等語（見本院卷第五三頁正、反面），且依證人戊○○
        所述情節，苟被告為警查獲毒品同時一併扣得鉅額現款
        ，較諸僅起獲毒品之情形以觀，更可認被告販賣毒品之
        罪嫌重大，此際被告縱矢口否認販賣，警員亦必將該等
        現款以「販賣毒品所得」之名義一併扣案，補強警員以
        販賣毒品罪名移送被告之合理性，故警員實無捨此極富
        證據價值且不利於被告之證據、而甘冒違紀觸法之風險
        、大費周章另以不正方法求取被告非出於任意性自白之
        必要。
      (2)況被告平日以駕駛營業用小客車為業，除偶有在洗車廠
        洗車外，別無其他副業，且尚有房貸及一名子女需扶養
        ，此業據證人戊○○證述在卷（見本院卷第五五、五六
        頁），被告亦自承駕駛營業用小客車每日如以駕駛十二
        個小時計算收入扣除油費後，實得約二千元，另其尚有
        貸款二百萬元，每月需還款約一萬餘元等情（見本院卷
        第五七頁正、反面），是以其經濟情況觀之，其所稱二
        十三萬元之來源如何，已有可疑，其雖又辯稱其中二十
        萬元係其母所有，然其於凌晨夜半時分駕車營生之際，
        竟隨身攜帶其母所有之大量現鈔，亦有違常理，殊難採
        信。
      (3)綜上，證人戊○○所為警員同意被告將二十三萬元交由
        伊攜回等證言，不惟與常情不符，且其係被告交往多年
        之女友，已難期據實陳述，其所證應屬迴護被告之詞，
        不足以據為有利於被告之認定。被告所辯：警員表示如
        伊願意配合，就可打電話請人將該等現金取回，伊遂於
        警詢時承認伊想賣云云，顯屬無稽。
    3.參以警員苟確有利用被告因恐遭羈押之心態，而誘騙或誤
      導被告為不實之自白，然被告於案發當日經警移送檢察官
      複訊後，旋即遭檢察官向法院聲請羈押，此際被告理當能
      判斷其並未因「自白及不翻供」而得免於遭羈押之危險，
      查覺警員所謂「最好不要翻供，如翻供會收押」乙節不實
      ，而於嗣後移送本院訊問時力陳自己無罪之辯解，並否認
      之前自白之任意性，以減輕涉案之嫌疑、降低遭法院羈押
      之風險，惟被告竟不為此途，仍向法院自白確有販賣毒品
      之意圖，益徵其所辯：警員表示最好不要翻供，如翻供會
      收押，因此伊在檢察官及法院訊問時才不敢翻供云云，顯
      不足採。
    4.此外，復查無證據足認警員、檢察官及法院於訊問被告之
      過程中，有何施以強暴、脅迫、利誘、詐欺、疲勞訊問、
      違法羈押或其他不正方法、影響被告之自由意志、使被告
      喪失選擇陳述事實與否之自由等情事，自應認被告於警詢
      、偵查及本院九十六年九月二十四日訊問時所為之自白，
      係出於任意性而具有證據能力。
  (二)查前揭被告如何意圖牟利，向「小許」購入ＭＤＭＡ及愷他
    命並伺機販賣賺取價差之事實，迭據被告於警詢、偵查及本
    院九十六年九月二十四日訊問時坦承不諱（見偵查卷第七至
    一０頁、第三二至三三頁、本院九十六年度聲羈字第四二二
    號卷第四至六頁），且扣案之藥錠一百六十二顆及白色粉末
    三十六包，經內政部警政署刑事警察局鑑識科化學組鑑定結
    果，該等藥錠確含有ＭＤＭＡ成分（總淨重四十八點五公克
    ，驗餘總淨重四十七點三公克），白色粉末則含有愷他命成
    分（總毛重四十二點一四公克，外包裝塑膠夾鏈袋總重六點
    一二公克，驗餘總淨重三十五點八六公克），此有該局九十
    六年十月十九日刑鑑字第０九六０一五二九九九號鑑定書附
    卷可稽（見本院卷第二二至二三頁），足見其持有之ＭＤＭ
    Ａ及愷他命數量非微。
  (三)又被告自成年以來，均無施用毒品之前科（見本院卷第四至
    五頁之臺灣高等法院被告前案紀錄表），此次為警查獲所採
    集之尿液經送鑑定結果，亦呈ＭＤＭＡ陰性反應，此有卷附
    臺灣尖端先進生技醫藥股份有限公司濫用藥物檢驗報告可憑
    （見偵查卷第五０頁），顯見被告並無施用毒品之惡習。被
    告於本院審理時雖辯稱：伊平日確有施用搖頭丸及Ｋ他命，
    故驗尿結果可能有誤，且警員並未在伊面前貼尿液封條云云
    ，惟查：
    1.證人丁○○否認在被告尿液檢驗瓶封印時有錯誤情事，且
      臺北市政府警察局信義分局保安大隊第二中隊於本案查獲
      當日並未破獲其他需驗尿之案件，此亦據證人丁○○證述
      在卷（見本院卷第五四頁），是被告質疑驗尿結果可能有
      誤，已屬無稽。
    2.況被告於警詢時係供稱：「（問：你第一次服用搖頭丸是
      何時？何地？最後一次是在何時、何地服用？）第一次是
      九十六年九月二十三日凌晨二時許在康樂街自宅房間內服
      用壹顆。也是最後一次。（問：你如何服用搖頭丸？有無
      服用其他毒品？為何要服用搖頭丸？）以白開水吞服。沒
      有服用其他毒品。因為好奇壓力大。（問：你有無吃搖頭
      丸或其他毒品的習慣？有無成癮？）沒有。沒有。」等語
      （見偵查卷第九至一０頁），於偵查中則供稱：「他（指
      『小許』）在車上就跟我提到搖頭丸跟Ｋ他命，他就問我
      有沒有用過，我說我有聽過，他問我要不要，可以加減賺
      個外快補貼一下，然後我就想說也是可以，就跟他購買這
      些毒品。」、「（問：你有無施用過毒品？）拿回家之後
      ，在二十三日凌晨一點左右有在家中試用搖頭丸跟Ｋ他命
      。」等語（見偵查卷第三二、三三頁），然於本院九十六
      年九月二十四日訊問時又供稱：「（問：你施用搖頭丸及
      Ｋ他命多久？）九十六年三月份時有用過，最近一次是在
      九十六年九月二十三日凌晨有施用。」、「（問：平常多
      久施用一次Ｋ他命及ＭＤＭＡ？）我三月份開始施用，六
      月中旬也有施用，再來就是最近這次，我都是用搖頭丸一
      顆。」等語（見本院九十六年度聲羈字第四二二號卷第五
      頁），於本院九十六年十一月八日訊問時則供稱：「我在
      被抓的當天晚上，曾經服用Ｋ他命，但沒有吃搖頭丸」云
      云（見本院卷第八頁反面），同年月十九日準備程序時復
      供稱：「搖頭丸部分，我是在被抓前一個禮拜曾經使用，
      九月二十三號凌晨我是用Ｋ他命，沒有用搖頭丸」云云（
      見本院卷第三一頁），然於同年十二月十二日審理時又翻
      異前詞，改稱：伊自一年前左右開始施用搖頭丸、Ｋ他命
      ，一星期吃一次，一次吃十二、十三顆搖頭丸，都在住處
      邊聽音樂邊施用，讓自己放鬆，Ｋ他命則磨成粉以鼻子吸
      食，開計程車時也會吸食云云（見本院卷第五七頁反面）
      ，前後供述不一，所辯施用ＭＤＭＡ及愷他命次數甚頻云
      云，已難遽採，且證人戊○○與被告交往六年、曾於半年
      前同居，期間均未見被告施用毒品，此亦據證人戊○○證
      述明確（見本院卷第五五至五六頁反面），益證被告應無
      施用毒品之常習。
    3.況ＭＤＭＡ及愷他命乃政府嚴加查緝之違禁物，價格非低
      ，且持有毒品為警查獲之風險極高，故施用毒品之人多係
      一次購買短期內所需施用之數量，以免花費過鉅，並縮短
      持有毒品之時間，降低為警查獲之風險，尤以初試毒品或
      尚未成癮之人，其用量更無過重之可能，被告竟在經濟尚
      非寬裕之情形下，斥資八萬餘元一次購入數量非微之ＭＤ
      ＭＡ及愷他命，衡情顯非單純供己施用，若非將本求利，
      當無貿然購入上開數量龐大、價值不菲之毒品之理。且政
      府對毒品非法交易向來查禁森嚴，重罰而不寬貸，此應為
      智慮健全之成年人所得知悉，而ＭＤＭＡ及愷他命價格昂
      貴，取得不易，凡為販賣者，苟非有利可圖，應無甘冒遭
      查緝法辦施以重刑之風險而平白無故為他人取得該等毒品
      之理。是被告於警詢、偵查及本院九十六年九月二十四日
      訊問時自白購入該等毒品時，主觀上有伺機轉售他人並從
      中賺取買賣價差牟利之意圖，應屬可採，其購入該等毒品
      ，係意圖營利供販賣之用，亦堪認定。
  (三)至被告雖另辯稱買入後尚未賣出即為警查獲乙節，惟按販賣
    毒品罪，並不以販入後復行賣出為必要，只須以營利為目的
    ，將毒品販入或賣出，有一於此，其犯罪即告完成，縱尚未
    賣出，仍應成立販賣毒品既遂罪（最高法院九十六年度臺上
    字第六０六四號、九十三年度臺上字第一一０號判決意旨參
    照）。茲被告向「小許」購入上開ＭＤＭＡ及愷他命之初，
    主觀上既有賺取價差、從中牟利之意圖，已如前述，則該等
    毒品一經販入，被告販賣毒品之犯行即已完成，縱其販入之
    後，未及賣出獲利即為警查獲，亦無礙於該罪名之成立。
  (四)綜上所述，本件事證明確，被告意圖營利，販入ＭＤＭＡ及
    愷他命毒品犯行均堪認定，應予依法論科。
二、查ＭＤＭＡ、愷他命分別係毒品危害防制條例第二條第二項
    第二款、第三款所列之第二級毒品、第三級毒品。核被告所
    為，係犯該條例第四條第二項之販賣第二級毒品及同條第三
    項之販賣第三級毒品罪。其持有ＭＤＭＡ及愷他命之低度行
    為，應分別為販賣ＭＤＭＡ及愷他命之高度行為所吸收，均
    不另論罪。公訴意旨認被告應依同條例第五條第二項、第三
    項之意圖販賣而持有第二級毒品、第三級毒品罪論處，惟按
    毒品危害防制條例第四條之販賣毒品罪，不以販入之後復行
    賣出為要件；祇須以營利為目的，販入或賣出，有一於此，
    即已成立。而同條例第五條之意圖販賣而持有毒品罪，係指
    基於販賣以外之其他原因而持有，嗣始起意售賣者而言。因
    此行為人持有毒品，有以主觀上營利售賣意圖而販入毒品，
    其雖未及賣出，仍應論以販賣毒品罪既遂罪責；如非以營利
    售賣意圖而販入，或因其他原因而持有，嗣起意圖利售賣，
    尚未著手於賣出行為，始成立意圖販賣而持有第二級毒品罪
    責（最高法院九十二年度臺上字第一二七五號、九十年度臺
    上字第二０四六號判決意旨參照），本案被告既係基於營利
    售賣意圖而販入ＭＤＭＡ及愷他命毒品，而非因其他原因購
    入後，嗣始起意販售牟利，已如前述，自應論以毒品危害防
    制條例第四條第二項、第三項之販賣第二級毒品、第三級毒
    品罪。公訴意旨認被告係犯同條例第五條第二項、第三項之
    意圖販賣而持有第二級毒品、第三級毒品罪，尚有未洽，惟
    此與起訴社會基本事實同一，本院自應予審理，並依法變更
    起訴法條。又被告所犯上開二罪之間，犯意各別，行為互殊
    ，應予分論併罰。再查被告前於九十三年間因妨害自由案件
    ，經臺灣高等法院以九十五年度上訴字第六五七號判處有期
    徒刑六月確定，於九十五年七月七日易科罰金執行完畢，此
    有卷附臺灣高等法院被告前案紀錄表可按（見本院卷第四至
    五頁），其於五年以內故意再犯有期徒刑以上之罪，為累犯
    ，依刑法第四十七條第一項規定，加重其刑（其中販賣第二
    級毒品法定刑無期徒刑部分，依法不得加重）。爰審酌被告
    有上述前科，素行不良，正值壯年，不思以正途取財，竟販
    入價量甚鉅之第二級毒品及第三級毒品，伺機轉售牟利，戕
    害他人身心健康，雖尚未售出而無實際利得，惟犯後始終否
    認犯行，飾詞卸責，不思悔悟，態度惡劣等一切情狀，分別
    量處如主文所示之刑，並定其應執行之刑。
三、末按毒品危害防制條例第二條第二項規定，毒品依其成癮性
    、濫用性及對社會危害性分為四級，並就製造、運輸、販賣
    、意圖販賣而持有、以非法方法使人施用、引誘他人施用及
    轉讓等不同品項毒品之行為，分別定其處罰。至施用或持有
    第三、四級毒品，因其可罰性較低，故予除罪化，僅就施用
    及持有第一、二級毒品科以刑罰。惟鑑於第三、四級毒品均
    係管制藥品，特於同條例第十一條之一明定無正當理由，不
    得擅自持有；第十八條第一項後段復規定查獲之第三、四級
    毒品，無正當理由而擅自持有者，沒入銷燬之。從而，依同
    條例第十八條第一項後段應沒入銷燬之毒品，專指查獲之施
    用、持有第三、四級毒品而言；倘係查獲之製造、運輸、販
    賣、意圖販賣而持有、以非法方法使人施用、引誘他人施用
    或轉讓之第三、四級毒品，既屬同條例相關法條明文規定處
    罰之犯罪行為，即非該條項應沒入銷燬之範圍。又同條例第
    十九條第一項所定「供犯罪所用或因犯罪所得之物」，係指
    犯第四條至第九條、第十二條、第十三條或第十四條第一項
    、第二項之罪所用或所得之物，不包括毒品本身在內，自不
    得為第三、四級毒品之沒收依據（以犯第四條第三項販賣第
    三級毒品罪為例，其供犯罪所用之物，當指「供販賣第三級
    毒品所用之物」而言；第三級毒品本身為販賣之標的，為遂
    行販賣該毒品使用之物，始屬「供犯罪《犯第四條第三項之
    販賣第三級毒品罪》所用之物」，其理至明）。同條例對於
    查獲之製造、運輸、販賣、意圖販賣而持有、以非法方法使
    人施用、引誘他人施用及轉讓第三、四級毒品之沒收，並無
    特別規定，如其行為已構成犯罪，則該毒品即屬不受法律保
    護之違禁物，應回歸刑法之適用，依刑法第三十八條第一項
    第一款之規定沒收之（最高法院九十五年度臺上字第九一一
    號判決意旨參照）。從而，扣案之ＭＤＭＡ一百六十二顆（
    驗餘總淨重四十七點三公克）係屬查獲之第二級毒品，應依
    毒品危害防制條例第十八條第一項前段沒收銷燬之；愷他命
    （驗餘總淨重三十五點八六公克）為違禁物，應依刑法第三
    十八條第一項第一款沒收之；至包裹愷他命之外包裝塑膠夾
    鏈袋三十六只（總重六點一二公克，有防止毒品裸露、逸出
    及潮濕之功能，並便於攜帶販賣，既得與毒品分別鑑秤其重
    量，與毒品即無難以析離而無法個別宣告沒收之情事），屬
    被告所有、供其販賣第三級毒品所用之物，應依毒品危害防
    制條例第十九條第一項沒收之。
據上論斷，應依刑事訴訟法第二百九十九條第一項前段、第三百
條，毒品危害防制條例第四條第二項、第三項、第十八條第一項
前段、第十九條第一項，刑法第十一條前段、第五十一條第五款
、第四十七條第一項、第三十八條第一項第一款，判決如主文。
本案經檢察官鄧巧羚到庭執行職務
中    華    民    國    97    年    1     月    9     日
                  刑事第八庭審判長法  官  陳德民
                                  法  官  唐于智
                                  法  官  陳芃宇
以上正本證明與原本無異。
如不服本判決，應於判決送達後10日內，向本院提出上訴狀。
                                  書記官  徐鶯尹
中    華    民    國    97    年    1     月    11    日
附錄本案論罪科刑法條全文：
毒品危害防制條例第4條
製造、運輸、販賣第一級毒品者，處死刑或無期徒刑；處無期徒
刑者，得併科新臺幣1千萬元以下罰金。
製造、運輸、販賣第二級毒品者，處無期徒刑或7年以上有期徒
刑，得併科新臺幣7百萬元以下罰金。
製造、運輸、販賣第三級毒品者，處5年以上有期徒刑，得併科
新臺幣5百萬元以下罰金。
製造、運輸、販賣第四級毒品者，處3年以上10年以下有期徒刑
，得併科新臺幣3百萬元以下罰金。
製造、運輸、販賣專供製造或施用毒品之器具者，處1年以上7年
以下有期徒刑，得併科新臺幣1百萬元以下罰金。
前五項之未遂犯罰之。


司法院資訊處製作；財團法人民間司法改革基金會備份。
